# 确认大额的处置收益合适吗

提问人：cpab 时间：2017-08-07 23:36:15
基本情况介绍： 房地产公司A向房地产公司B购买了其全资子公司C100%股权(公司C在一线城市有一个土地已持有数年，即有安置房也有商品房的正在开发的房地产项目，公司C除这一在开发的项目，再无其他的业务)，公司C的在建开发项目的土地整理及安置房的建设由公司B的另一全资子公司D施工及建设。 房地产公司A向房地产公司B购买公司C时，由于双方考虑到在建项目的土地整理及安置房的建设由B的全资子公司D施工及建设，故B公司同意按C公司的注册资本的金额将所持C100%的股权卖给了公司A。（本次交易未评估）公司A买入公司C后几个月，由于资金不足，卖出了所持有公司C75%股权，处置后仍有重大影响。处置股权时处置价由评估公司评估，对在建的开发项目评估结果为大幅增值。故A公司按处置价-处置C公司股权时点的账面净资产确认了大额的处置收益。
上述公司均为非关联方，售出方出售的原因，均是由于资金不足。购入方的目的为项目的地段还行，房地产市场行情好。请教：公司A向公司B购买全资子公司C100%股权时，C公司的净资产肯定存在评估增值，但由于C公司的房地产开发项目大部分由B公司的全资子公司D来完成，B公司处置股权的盈利体现在其子公司D的施工的利润中，故公司A取得C公司股权的成本为C公司的注册资本的金额。由于按注册资本成交，故净资产视为无评估增值。公司A卖出公司C的股权时，存货有较大的评估增值，由于只存在股权交易，A公司取得C公司的股权的成本为其注册资本，且取得股权时的净资产无评估增值，故A公司，确认了大额收益。 请教：A公司确认了大额收益的做法，正确吗？谢谢！

回答人：chenyiwei
“公司A向公司B购买全资子公司C100%股权时，C公司的净资产肯定存在评估增值，但由于C公司的房地产开发项目大部分由B公司的全资子公司D来完成，B公司处置股权的盈利体现在其子公司D的施工的利润中，故公司A取得C公司股权的成本为C公司的注册资本的金额”这一点如何解释？施工利润与资产增值是两回事，很难通过施工利润的形式完整取得全部资产增值收益。还是建议考虑A、B之间是否存在关联方关系，以及当初收购交易和出售交易各自的公允性，对当初定价的合理性获取适当的解释。